【裁判字號】    98,訴,235
【裁判日期】    980408
【裁判案由】    違反毒品危害防制條例
【裁判全文】
臺灣臺南地方法院刑事判決               98年度訴字第235號
公  訴  人  臺灣臺南地方法院檢察署檢察官
被      告  乙○○
指定辯護人  甲○○  本院公設辯護人
上列被告因違反毒品危害防制條例案件，經檢察官提起公訴（97
年度偵字第17291號），本院判決如下：
    主  文
乙○○共同意圖販賣而持有第一級毒品，累犯，處有期徒刑陸年
。扣案之第一級毒品海洛因柒包（合計淨重壹點柒貳公克）沒收
銷毀，海洛因空包裝袋柒只（合計重點零捌公克）、電子磅秤
貳臺、大夾鍊袋包及小夾鍊袋伍包均沒收。
    事  實
一、乙○○前於民國95年間，因違反槍砲彈藥刀械管制條例等案
    件，經本院以95年度訴字第1238號分別判處有期徒刑七月、
    三月，嗣經減刑並定應執行刑為有期徒刑四月十五日確定，
    並於96年8月9日縮刑期滿執行完畢。詎乙○○猶不知悔改，
    明知海洛因係屬毒品危害防制條例所明定之第一級毒品，不
    得予以販賣或意圖販賣而持有，竟仍自97年11月21日後某日
    ，與姓名、年籍不詳，綽號「宗賢」之成年男子共同基於意
    圖販賣而持有第一級毒品之犯意聯絡，而計畫以每0.5公克
    新臺幣（下同）1千元之代價販售牟利，因而持有第一級毒
    品海洛因。嗣於97年11月26日13時35分許，為警持本院所核
    發之搜索票在乙○○位於臺南市○○街275巷1之5號住處，
    查獲第一級毒品海洛因7包（合計淨重1.72公克）、電子磅
    秤2臺、大夾鍊袋3包、小夾鍊袋5包等物品。
二、案經臺南縣警察局永康分局報告臺灣臺南地方法院檢察署檢
    察官偵查起訴。
    理  由
一、查上開犯罪事實，業據被告乙○○於偵查中及本院審理時坦
    承不諱，並有通訊監察譯文一紙附卷可稽（見警卷頁11），
    及扣案之第一級毒品海洛因7包（合計淨重1.72公克）、電
    子磅秤2臺、大夾鍊袋3包、小夾鍊袋5包可資佐證，而扣案
    之毒品7包經送鑑驗之結果，確屬第一級毒品海洛因無訛，
    此有法務部調查局98年1月7日調科壹字第09823000720號濫
    用藥物實驗室鑑定書一紙在卷可憑（見偵卷頁24）。經核上
    開物證與被告之自白相符，是本件事證明確，被告犯行堪以
    認定。
二、核被告所為，係犯毒品危害防制條例第五條第一項之意圖販
    賣而持有第一級毒品罪。被告與綽號「宗賢」之成年男子就
    上開犯行，有犯意聯絡及行為分擔，均應論以共同正犯。查
    被告前有如事實欄一所載之罪刑及執行紀錄，於96年8月9日
    執行完畢，有臺灣高等法院被告前案紀錄表在卷可按，其於
    有期徒刑執行完畢後，五年內故意再犯本件有期徒刑以上之
    罪，為累犯，應依刑法第四十七條第一項規定加重其刑。又
    被告於偵查中及本院審理時就其所涉上開犯行均坦承不諱，
    犯後態度良好，尚知悔悟，且其係為自姓名、年籍不詳、綽
    號「宗賢」之男子處賺取免費之安非他命供自己施用，致犯
    本件罪行，此業據被告供承在卷（見本院98年3月25日審判
    筆錄頁5），況其持有之數量合計共1.72公克，並非眾多，
    惡性尚非重大，衡以毒品危害防制條例第五條第一項規定之
    法定最低本刑為十年以上有期徒刑，觀諸被告上開犯罪情狀
    ，在客觀上足以引起一般之同情，認為確可憫恕，且即予宣
    告法定最低度之刑，猶嫌過重，爰依刑法第五十九條規定減
    輕其刑，並依刑法第七十一條第一項規定先加後減之。爰審
    酌被告明知毒品海洛因對人身心戕害之嚴重性，仍因貪圖小
    利，意圖販賣而持有本件第一級毒品海洛因，危害社會情節
    非輕，惟持有之數量非鉅，兼衡檢察官具體求處有期徒刑六
    年，及其犯後坦承犯行，犯後態度良好等一切情狀，量處如
    主文所示之刑，以資懲儆。
三、扣案之第一級毒品海洛因7包（合計淨重1.72公克），屬毒
    品危害防制條例第二條第二項第一款所列之第一級毒品，不
    論屬於被告與否，應依毒品危害防制條例第十八條第一項前
    段宣告沒收銷燬之；海洛因空包裝袋7只（合計重3.08公克
    ）、電子磅秤二臺、大夾鍊袋三包及小夾鍊袋五包，係共犯
    「宗賢」者所有，而由被告乙○○與共犯「宗賢」者共同持
    有而供犯罪所用之物，依共同正犯須對全部犯罪事實負其罪
    責之理論，自應就被告之犯行部分，亦應依刑法第三十八條
    第一項第二款之規定，予以宣告沒收。至扣案之0000000000
    號行動電話1支，雖為被告所有，然係供其日常生活所用，
    與本案無關，此據被告供承在卷（見本院98年3月25日審判
    筆錄），而卷內亦無被告持該行動電話為本件犯行之具體事
    證，且非屬違禁物，自毋庸宣告沒收；另扣案之安非他命1
    包（毛重1.5公克）、安非他命吸食器1組、玻璃管2支、球
    形玻璃管3支、吸管2支及行動電話3支等物 (詳如本院卷扣
    押物品清單所載)，非被告所有，乃姓名、年籍不詳、綽號
    「宗賢」之男子所有，亦據被告供承在卷（見本院98年3月
    25日審判筆錄），且核與本件被告意圖販賣而持有第一級毒
    品之犯行無關，爰不為沒收之宣告，併予敘明。
據上論斷，依刑事訴訟法第二百九十九條第一項前段，毒品危害
防制條例第五條第一項、第十八條第一項前段，刑法第十一條前
段、第二十八條、第四十七條第一項、第五十九條、第三十八條
第一項第二款，判決如主文。
本案經檢察官王惠芬到庭執行職務。
中    華    民    國    98    年    4     月    8     日
                  刑事第十三庭  審判長法  官  張銘晃
                                      法  官  黃翰義
                                      法  官  徐文瑞
以上正本證明與原本無異。
如不服本判決應於收受本判決後10日內向本院提出上訴書狀，並
應敘述具體理由。其未敘述上訴理由者，應於上訴期間屆滿後20
日內向本院補提理由書狀（均須按他造當事人之人數附繕本）「
切勿逕送上級法院」。
                                      書記官  何小玉
中    華    民    國    98    年    4     月    8     日
所犯法條
毒品危害防制條例第5條第1項
意圖販賣而持有第一級毒品者，處無期徒刑或 10 年以上有期徒
刑，得併科新臺幣 7 百萬元以下罰金。


司法院資訊處製作；財團法人民間司法改革基金會備份。
